【裁判字號】    99,監,218
【裁判日期】    990531
【裁判案由】    選定會同開具財產清冊之人
【裁判全文】
臺灣板橋地方法院民事裁定               99年度監字第218號
聲  請  人  甲○○
代  理  人  林佩儀律師
相  對  人  乙○○
關  係  人  李文中律師
上列當事人間聲請指定受監護宣告人之會同開具財產清冊之人事
件，本院裁定如下：
    主  文
指定李文中律師（男，身分證統一編號：Ｚ000000000
號）為受監護宣告人乙○○（男，民國九年三月二十八日生，身
分證統一編號：Ｚ000000000號）之會同開具財產清冊
之人。
聲請費用由聲請人負擔。
    理  由
一、按法院為監護之宣告時，應依職權就配偶、四親等內之親屬
    、最近一年有同居事實之其他親屬、主管機關、社會福利機
    構或其他適當之人選定一人或數人為監護人，並同時指定會
    同開具財產清冊之人。法院為前項選定及指定前，得命主管
    機關或社會福利機構進行訪視，提出調查報告及建議。監護
    之聲請人或利害關係人亦得提出相關資料或證據，供法院斟
    酌，修正後之民法第1111條定有明文。
二、聲請意旨略以：聲請人為相對人即受監護宣告人乙○○之配
    偶，相對人前經診斷為持續型植物人狀態，無能力處理自己
    之事務，業經鈞院以93年度禁字第252 號裁定宣告禁治產，
    聲請人依法為相對人之監護人，茲因相對人未經法院指定會
    同開具財產清冊之人，聲請人無法處分相對人之不動產以為
    相對人之安養、醫療、看護，爰聲請准予指定李文中律師為
    會同開具財產清冊之人等語。
三、按民法總則中華民國97年5 月2 日修正之條文施行前，已為
    禁治產宣告者，視為已為監護宣告；並於修正施行後，適用
    修正後之規定，民法總則施行法第4 條定有明文。該民法總
    則中華民國97年5 月2 日修正之條文，已於98年11月23日施
    行，本件相對人於修正施行前業經本院以93年度禁字第252
    號裁定宣告禁治產，是依上開規定，視為已為監護宣告，並
    於修正施行後，適用修正後之規定，合先敘明。
四、經查，聲請人主張其為相對人即受監護宣告人乙○○之配偶
    ，相對人前經本院以93年度禁字252 號裁定宣告禁治產，聲
    請人依法為相對人之監護人，惟相對人未經法院指定會同開
    具財產清冊之人，現為處分相對人之不動產，業經相對人之
    親屬即配偶甲○○、妹妹徐美連、子女徐櫻純、徐秀廷、徐
    秀名、徐月桂同意推由李文中律師為會同開具財產清冊之人
    等情，業據聲請人提出本院93年度禁字第252 號民事裁定、
    親屬會議記錄、親屬系統表、戶籍謄本、同意書（以上均影
    本）等件為證，自堪信為真實。本院參酌李文中律師有為相
    對人處理事務之經驗，並具專業知職，且有意願擔任會同開
    具財產清冊之人，有其出具之同意書附卷可憑，揆諸首揭規
    定意旨，聲請人聲請指定李文中律師為會同開具財產清冊之
    人，核無不合，應予准許，爰裁定如主文所示，以利監督。
五、依非訟事件法第21條第1 項前段，裁定如主文。
中    華    民    國    99    年    5     月    31    日
                  家事法庭  法  官  葉靜芳
以上正本係照原本作成
如對本裁定抗告須於裁定送達後10日內向本院提出抗告狀
中    華    民    國    99    年    5     月    31    日
                            書記官  劉春美

司法院資訊處製作；財團法人民間司法改革基金會備份。
